臺灣苗栗地方法院刑事判決　　　　　　　100年度易字第704號
公　訴　人　臺灣苗栗地方法院檢察署檢察官
被　　　告　謝其志
上列被告因違反毒品危害防制條例案件，經檢察官提起公訴（10
0 年度毒偵字第1003號），被告於準備程序進行中就被訴事實為
有罪之陳述，本院裁定進行簡式審判程序，判決如下：
    主  文
謝其志施用第二級毒品，累犯，處有期徒刑捌月。
    犯罪事實
一、謝其志前因施用毒品案件，經裁定送觀察、勒戒後，認無繼
    續施用傾向，於民國89年2 月9 日釋放出所，並經臺灣苗栗
    地方法院檢察署檢察官以89年度毒偵緝字第37號為不起訴處
    分確定，復於上開觀察、勒戒執行完畢釋放後5 年內，因施
    用第二級毒品案件，經本院以93年度易字第124 號判決判處
    有期徒刑6 月確定（犯罪時間為93年1 月22日至同年2 月4
    日止），於93年8 月26日易科罰金執行完畢。又因施用第一
    級及第二級毒品案件，於94年4 月28日，經臺灣高等法院臺
    中分院以94年度上訴字第345 號分別判處有期徒刑7 月、10
    月，應執行有期徒刑1 年3 月確定，再因違反槍砲彈藥刀械
    管制條例案件，於95年3 月9 日，經本院以94年度訴字第52
    號判處有期徒刑4 年10月，併科罰金新臺幣（下同）5 萬元
    ，如易服勞役，以9 百元折抵1 日確定，上開3 罪經合併執
    行，定應執行刑有期徒刑6 年後，其中施用毒品部分，再於
    96年間適用中華民國96年罪犯減刑條例，分別減為有期徒刑
    3 月15日及5 月，而與前開違反槍砲彈藥刀械管制條例部分
    ，合併定應執行刑有期徒刑5 年5 月，併科罰金5 萬元，如
    易服勞役，以1 千元折抵1 日，嗣於97年10月30日縮短刑期
    假釋出監，假釋期間併付保護管束，於99年2 月14日保護管
    束期滿未經撤銷，以執行完畢論。復因施用第一級、第二級
    毒品案件，於100 年2 月25日，經臺灣苗栗地方法院檢察署
    檢察官以99年度毒偵字第1605號為緩起訴處分確定（緩起訴
    期間為100 年2 月25日至101 年10月24日）。詎其仍不知悔
    改，基於施用第二級毒品甲基安非他命之犯意，於上開緩起
    訴期間內之100 年5 月31日凌晨4 時許，在位於苗栗縣苗栗
    市○○街41巷15號住處，以將甲基安非他命置於玻璃球（未
    扣案）內點火燒烤後，再以口、鼻吸取煙霧之方式，施用第
    二級毒品甲基安非他命1 次。嗣於同日下午3 時許，因另案
    為警持本院法官所核發之搜索票前往上址搜索，查知其曾有
    毒品前科後，經其同意採尿檢驗，而檢出毒品安非他命（91
    61ng/ml ）及甲基安非他命（89143ng/ml）陽性反應。
二、案經臺中市政府警察局移送臺灣苗栗地方法院檢察署檢察官
    偵查起訴。
    理  由
一、本件被告謝其志所違反之毒品危害防制條例第10條第2 項施
    用第二級毒品罪，為死刑、無期徒刑、最輕本刑為3 年以上
    有期徒刑以外之罪，亦非屬高等法院管轄之第一審案件，其
    於準備程序進行中，先就被訴事實為有罪之陳述，經法官告
    知簡式審判程序之旨，並聽取其與公訴檢察官之意見後，認
    無不得或不宜改依簡式審判程序進行之處，爰依刑事訴訟法
    第273 條之1 第1 項、第284 條之1 等規定，改依簡式審判
    程序審理；又簡式審判程序之證據調查，依刑事訴訟法第27
    3 條之2 規定，不受同法第159 條第1 項、第161 條之2 、
    第161 條之3 、第163 條之1 及第164 條至第170 條所規定
    證據能力認定及調查方式之限制；再被告對於卷內之各項證
    據，亦不爭執證據能力，故卷內所列之各項證據，自得作為
    證據，合先敘明。
二、訊據被告雖於偵訊時未到庭為陳述，然其於警詢及本院審理
    時，對於上揭犯罪事實，均坦認不諱，並有臺中市政府警察
    局刑警大隊偵六隊委託尿液代號真實姓名對照表、詮昕科技
    股份有限公司濫用藥物尿液檢驗報告、本院搜索票、海岸巡
    防總局中部地區巡防局搜索扣押筆錄、勘察採證同意書、毒
    品案件被告通聯紀錄表及臺灣苗栗地方法院檢察署刑案資料
    查註紀錄表各1 份在卷。足認被告於警詢及審理時之自白與
    事實相符，堪予採信。從而，本件被告施用第二級毒品甲基
    安非他命犯行，事證明確，堪以認定，應依法論科。
三、按毒品危害防制條例於92年7 月9 日修正公布，其中第20條
    、第23條將施用毒品之刑事處遇程序，區分為「初犯」、「
    5 年內再犯」、「5 年後再犯」，而依立法理由觀之，僅限
    於「初犯」、「5 年後再犯」，始應先經觀察、勒戒或強制
    戒治程序，倘被告於5 年內已再犯，經依法追訴處罰，縱其
    第3 次（或第3 次以上）再度施用毒品之時間，在初犯經觀
    察、勒戒或強制戒治執行完畢釋放5 年以後，已不合於「5
    年後再犯」之規定，且因已於「5 年內再犯」，顯見其再犯
    率甚高，原實施觀察、勒戒或強制戒治，已無法收其實效，
    即應依該條例第10條處罰，最高法院95年5 月9 日95年度第
    7 次刑事庭會議決議可資參照。本件被告前因施用毒品行為
    經觀察、勒戒後，於89年2 月9 日釋放，又再於93年1 月22
    日至同年2 月4 日間施用毒品，而經起訴判決之事實，有臺
    灣苗栗地方法院檢察署刑案資料查註紀錄表、臺灣高等法院
    被告前案紀錄表及本院93年度易字第124 號判決各1 份在卷
    可按，是被告既已於觀察、勒戒執行完畢後5 年內再犯施用
    毒品案件，並經法院論罪科刑，即非屬前述「5 年後再犯」
    之情形，檢察官自應依法追訴。
四、又按甲基安非他命係毒品危害防制條例第2 條第2 項第2 款
    所定之第二級毒品，不得非法持有、施用。故核被告所為，
    係違反毒品危害防制條例第10條第2 項施用第二級毒品罪。
    其於施用甲基安非他命前持有甲基安非他命犯行，為其施用
    之高度行為所吸收，不另論罪。被告前因施用毒品案件，經
    裁定送觀察、勒戒後，認無繼續施用傾向，於89年2 月9 日
    釋放出所，並經臺灣苗栗地方法院檢察署檢察官以89年度毒
    偵緝字第37號為不起訴處分確定，復於上開觀察、勒戒執行
    完畢釋放後5 年內，因施用第2 級毒品案件，經本院以93年
    度易字第124 號判決判處有期徒刑6 月確定（犯罪時間為93
    年1 月22日至同年2 月4 日止），於93年8 月26日易科罰金
    執行完畢。又因施用第一級及第二級毒品案件，於94年4 月
    28日，經臺灣高等法院臺中分院以94年度上訴字第345 號分
    別判處有期徒刑7 月、10月，應執行有期徒刑1 年3 月確定
    ，再因違反槍砲彈藥刀械管制條例案件，於95年3 月9 日，
    經本院以94年度訴字第52號判處有期徒刑4 年10月，併科罰
    金5 萬元，如易服勞役，以9 百元折抵1 日確定，上開3 罪
    經合併執行，定應執行刑有期徒刑6 年後，其中施用毒品部
    分，再於96年間適用中華民國96年罪犯減刑條例，分別減為
    有期徒刑3 月15日及5 月，而與前開違反槍砲彈藥刀械管制
    條例部分，合併定應執行刑有期徒刑5 年5 月，併科罰金5
    萬元，如易服勞役，以1 千元折抵1 日，於97年10月30日縮
    短刑期假釋出監，假釋期間併付保護管束，於99年2 月14日
    保護管束未經撤銷，以執行完畢論，有臺灣苗栗地方法院檢
    察署刑案資料查註紀錄表及臺灣高等法院被告前案紀錄表各
    1 份在卷可查，其於受有期徒刑執行完畢後，5 年以內故意
    再犯有期徒刑以上刑之本罪，為累犯，應依刑法第47條第1
    項規定加重其刑。
五、爰審酌被告前有如犯罪事實欄所載之施用毒品前科，竟無視
    毒品對於自身健康之戕害及國家對杜絕毒品犯罪之禁令，不
    思悔改，徹底袪除施用毒品之惡習，更於檢察官對其前次施
    用毒品行為寬予緩起訴處分後，於緩起訴期間再為本件犯行
    ，且之前施用第二級毒品犯行，曾為法院分別判處有期徒刑
    6 月及10月（嗣經減刑為5 月），惟其施用毒品之犯行，乃
    屬戕害自己身心健康之行為，尚未有嚴重破壞社會秩序或侵
    害他人權益之情形，復參以其坦承犯行之犯後態度，且於前
    案緩起訴期間，持恆接受美沙冬戒癮治療，並於100 年3 月
    3 日因未出現第一級毒品戒斷症狀，經醫師評估後停止服用
    美沙冬，嗣後仍按規定出席各項療程，並多次通過醫院尿液
    檢測（100 年3 月10至同年5 月19日間，共檢測5 次，有4
    次安非他命類毒品均呈陰性反應，1 次未檢測，嗎啡類毒品
    部分則有2 次陰性反應，3 次未檢測），有行政院衛生署苗
    栗醫院100 年8 月11日函（說明二關於被告接受美沙冬門診
    評估時間誤載為100 年11月16日）及所附行政院衛生署苗栗
    醫院辦理藥癮戒治醫療服務簽到簿、個案出席狀況、個案尿
    業篩檢情形各1 份在卷，足認被告於本件之前確曾有戒除毒
    癮之努力，暨其為高中肄業之智識程度，有送貨員之外務工
    作，未婚，家中有母親及兄長等一切情狀，量處如主文所示
    之刑。檢察官雖對被告具體求處有期徒刑10月，惟經本院審
    酌上情，認稍嫌過重，併予敘明。
六、至於被告犯罪所用之玻璃球1 個，雖屬被告所有，但未經扣
    案，而檢察官又未能證明該玻璃球仍然存在，復非屬違禁物
    ，為免日後執行困難，爰不予宣告沒收，併此敘明。
據上論斷，應依刑事訴訟法第284 條之1 、第273 條之1 第1 項
、第299 條第1 項前段，毒品危害防制條例第10條第2 項，刑法
第11條前段、第47條第1 項，判決如主文。
本案經檢察官黃智勇到庭執行職務。
中    華    民    國   100    年    10    月    12    日
                  刑事第一庭    法  官  梁晉嘉
以上正本證明與原本無異。
如不服本判決應於收受判決後10日內向本院提出上訴書狀，並應
應敘述具體理由。其未敘述上訴理由者，應於上訴期間屆滿後20
日內向本院補提理由書(均須按他造當事人之人數附繕本)「切勿
逕送上級法院」。
                                書記官  楊佳紋
中    華    民    國   100    年    10    月    12    日
附錄本案論罪科刑之法條全文：
毒品危害防制條例第10條
施用第一級毒品者，處 6 月以上 5 年以下有期徒刑。
施用第二級毒品者，處 3 年以下有期徒刑。